【裁判字號】    90,易,1730
【裁判日期】    900912
【裁判案由】    違反畜牧法
【裁判全文】
臺灣臺南地方法院刑事判決                          九十年度易字第一七三號
    公  訴  人  臺灣台南地方法院檢察署檢察官
    被      告  乙○○
                丙○○
                甲○○○
右列被告因違反畜牧法案件，經檢察官提起公訴（九十年度營偵字第五二四號），本
院判決如左：
    主  文
乙○○共同違反未經屠宰衛生檢查之屠體，不得意圖供食用而分切、運輸及貯存之規
定，情節重大，處有期徒刑伍月，如易科罰金以佰元折算壹日。
丙○○共同違反未經屠宰衛生檢查之屠體，不得意圖供食用而分切、運輸及貯存之規
定，情節重大，處有期徒刑肆月，如易科罰金以佰元折算壹日。
甲○○○共同違反未經屠宰衛生檢查之屠體，不得意圖供食用而分切、運輸及貯存之
規定，情節重大，處有期徒刑參月，如易科罰金以佰元折算壹日。
    事  實
一、丙○○、甲○○○係夫妻關係，乙○○為丙○○之弟。緣乙○○在全利農工企業
    有限公司擔任司機，平日負責載運死豬至該公司進行化製，知道死豬之來源，乃
    與丙○○、甲○○○共同意圖將死豬分切後貯存，再俟機販賣供人食用牟利，而
    推由甲○○○自民國（下同）八十八年十二月起，以每月新台幣二萬四千元之租
    金，向不知情之何煌池承租何煌池原向統億冷凍食品有限公司租用，位於台南縣
    新營市○○路一０九一號之編號第一二０號之冷凍庫，作為貯存病死豬屠體之用
    。並於承租前，先由丙○○與何煌池接洽承租冷凍庫事宜，俟冷凍庫租妥後，丙○○、顏周碧珠、乙○○即四處蒐集未經屠宰衛生檢查之病死豬，於屠宰後，將
    屠體分切、貯存於該冷凍庫，而意圖販賣供人食用。經警於九十年二月二十日十
    六時許，在上址冷凍庫查獲，並扣得死豬屠體六千三百一十公斤。
二、案經台南縣警察局移送台灣台南地方法院檢察署檢察官偵查起訴。
    理  由
一、訊之被告甲○○○固供承向案外人何煌池承租冷凍庫貯存病死豬屠體，惟矢口否
    認意圖販賣供他人食用，辯稱：有承租該冷凍庫，貯放之豬肉是做為養魚之用，
    死豬是別人丟棄在路邊撿來的，伊將病死豬屠體絞碎後養魚，警訊筆錄是不實在
    的云云。被告丙○○固供承租用冷凍庫前曾與案外人何煌池接洽，惟矢口否認有
    右揭犯行，辯稱：只有伊太太忙時，幫她載去養豬，豬肉確實是用來餵魚的云云
    。被告乙○○亦否認不法，辯稱：伊對於甲○○○撿拾死豬及租用冷凍庫之事完
    全不知情，亦未參與云云。經查，上開事實業據甲○○○於警局初訊時供認不諱
    ，其供稱：「該一二０號冷凍庫是我小叔乙○○要我向何煌池租賃，供貯放豬肉
    屠體，由我小叔提供租金給我，再給付給何煌池，事實上是乙○○租用，我只是
    代替承租的人頭而已，豬肉來源是從別處蒐集豬隻屠宰後運來貯放該處，冷凍庫
    豬隻由我小叔乙○○負責銷售」（詳九十年二月二十日警訊筆錄），甲○○○事
    後雖否認警訊內容，然警方係根據何煌池之供述才得知上揭冷凍庫承租人為甲○○○，因而通知其至警局說明，若非其自己供述，警方何以得知乙○○涉案部分
    ，是甲○○○事後翻異前供否認不法並為乙○○及丙○○脫罪，尚難採信。另被
    告甲○○○於偵查中雖供稱：豬隻之宰殺及搬運全部均係其一人所為云云，惟查
    獲之病死豬屠體數量龐大，總重達六千三百一十公斤，有「未經屠宰衛生檢查屠
    宰屠體內臟處理紀錄單」乙紙在卷足憑，且豬肉屠體堆積甚高，有現場照片附卷
    可稽。而甲○○○復供承以前沒有殺過豬，以其一人之力如何能完成此項工作？
    其所辯實有可疑。被告甲○○○於偵查中又供稱：每天出去均可撿到病死豬云云
    。果若如此，而台灣四季均有人養豬，甲○○○又能每天拾獲死豬，且屠宰病死
    豬之目的僅在養魚，又何需以每月二萬四千元高額租金租用冷凍庫？足證甲○○○之後所辯，均非實情，無足採信。再參諸證人何煌池於警訊中證稱：「（問：
    編號一二０號冷凍庫你為何租賃給甲○○○？）由顏仔（即丙○○）向我接洽租
    賃手續，再由其太太甲○○○給我租金，（問：丙○○平常操何業？）販賣及載
    運豬肉屠體」（詳同上日警訊筆錄），而丙○○於偵查中亦供認曾載運過豬肉屠
    體，另乙○○復自承在全利農工企業有限公司擔任司機，平日負責載運死豬至該
    公司進行化製，其對於病死豬來源當知之甚詳，故乙○○及丙○○確有參與死豬
    之運送、蒐集及貯存，較符合經驗法則，亦與甲○○○警局初訊所述相合，足證
    甲○○○上開警訊內容屬實，自可採信。又上揭查獲之豬肉屠體係未經衛生檢查
    ，為被告三人所不否認，渠等每月花費二萬四千元高額租金租用冷凍庫，又貯存
    大批豬肉屠體，顯係意圖販賣供人食用，被告三人前揭所辯，均係事後圖卸刑責
    之詞，不足採信。本案事證明確，被告三人犯行均足認定。
二、按未屠宰衛生檢查或經檢查為不合格之屠體、內臟，不得供食用或意圖供食用而
    分切、加工、運輸、貯存或販賣。畜牧法第三十二條第一項定有明文。第按本件
    查獲之未經衛生檢查豬肉屠體重達六千三百一十公斤，而主管機關於事後檢查上
    開屠體，發現屠體肌肉組織中含有葡萄球菌、沙氏桿菌、大腸桿菌等細菌與黴菌
    ，此有台南縣家畜疾病防治所函乙紙在卷可按，該批豬肉如流入市面供人食用，
    必造成許多民眾身體健康因而受損，故被告三人犯罪情節當屬重大。核被告三人
    所為，均係違反畜牧法第三十二條第一項之規定，且情節重大，應依同法第三十
    三條第二項論處。被告三人間就上開犯行，有犯意聯絡及行為分擔，均為共同正
    犯。爰審酌被告三人之品行、犯罪之動機、目的、手段、智識程度、為圖一己私
    利罔顧社會大眾健康，犯罪後之態度等一切情狀，分別量處主文所示之刑，並均
    諭知易科罰金之折算標準，以資懲儆。另查獲之豬肉屠體已依畜牧法第三十二條
    第二項規定，交由全利農工企業有限公司予以化製，有未經屠宰衛生檢查屠宰屠
    體內臟處理紀錄單乙紙附卷可稽，併此敘明。
三、據上論斷，應依刑事訴訟法第二百九十九條第一項前段，畜牧法第三十二條第二
    項、第三十三條第二項、刑法第十一條前段、第二十八條、第四十一條第一項前
    段，罰金罰鍰提高標準條例第二條，判決如主文。
本案經檢察官周文祥到庭執行職務。
中    華    民    國      九十        年        九      月     十二     日
                                  臺灣臺南地方法院刑事第一庭
                                            法      官  黃  光  進
右正本證明與原本無異。
如不服本判決，應於判決送達後十日內向本院提出上訴狀( 應附繕本 )。
                                            書  記  官  陳  怡  吟
中    華    民    國     九十        年        九       月     十二     日
附錄本案論罪科刑法條全文：
附錄法條：
畜牧法第三十二條第一項
  未經屠宰衛生檢查或經檢查為不合格之屠體、內臟，不得供食用或意圖供食用而分
  切、加工、運輸、貯存或販賣。
畜牧法第三十三條第一項第二款、第二項
  有下列情形之一者，處新台幣十萬元以上五十萬元以下罰鍰︰
  二、違反第三十二條第一項規定，將未經屠宰衛生檢查或經檢查為不合格之屠體或
      內臟供人食用或意圖供人食用而分切、加工、運輸、貯存或販賣者。
  有前項各款情形之一者，情節重大或一年內再犯者處三年以下有期徒刑或併科罰金
  新台幣三十萬元以下罰金。


司法院資訊處製作；財團法人民間司法改革基金會備份。
